Config:
  hfst:
    Gen: ../../../src/generator-dict-gt-norm.hfst
    Morph: ../../../src/analyser-dict-gt-norm.hfst
  xerox:
    Gen: ../../../src/generator-dict-gt-norm.xfst
    Morph: ../../../src/analyser-dict-gt-norm.xfst
    App: lookup

Tests:

  Verb - tuáijiđ: # checked
  
    tuáijiđ+V+Inf: tuáijiđ
    
    tuáijiđ+V+Der/d+V+Ind+Prs+Sg1: tojâdâm
    tuáijiđ+V+Der/d+V+Ind+Prs+Sg2: tojâdah
    tuáijiđ+V+Der/d+V+Ind+Prs+Sg3: toojâd
    tuáijiđ+V+Der/d+V+Ind+Prs+Du1: tojâdeen
    tuáijiđ+V+Der/d+V+Ind+Prs+Du2: toojâdvettee
    tuáijiđ+V+Der/d+V+Ind+Prs+Du3: tojâdává
    tuáijiđ+V+Der/d+V+Ind+Prs+Pl3: tojâdeh
    tuáijiđ+V+Der/d+V+Ind+Prs+ConNeg: toojâd

    tuáijiđ+V+Der/d+V+Ind+Prt+Sg1: tojâdim
    tuáijiđ+V+Der/d+V+Ind+Prt+Sg3: tojâdij
    tuáijiđ+V+Der/d+V+Ind+Prt+Pl3: tojâdii
    tuáijiđ+V+Der/d+V+Cond+Prs+Sg1: tojâdiččim
    tuáijiđ+V+Der/d+V+Cond+Prs+Sg3: tojâdičij
    tuáijiđ+V+Der/d+V+Pot+Prs+Sg1: tojâdižžeem
    tuáijiđ+V+Der/d+V+Pot+Prs+Sg3: tojâdiš

    tuáijiđ+V+Der/d+V+Ind+Prs+ConNeg: toojâd
    tuáijiđ+V+Der/d+V+Ind+Prt+ConNeg: tojâdâm
    tuáijiđ+V+Der/d+V+Pot+Prs+ConNeg: tojâdižžii
    tuáijiđ+V+Der/d+V+PrfPrc: tojâdâm
    tuáijiđ+V+Der/d+V+VAbess: toojâdhánnáá
    tuáijiđ+V+Der/d+V+Actio+Nom: tojâdem
    tuáijiđ+V+Der/d+V+Actio+Ill: toojâdmân
    tuáijiđ+V+Der/d+V+Actio+Ess: toojâdmin
    tuáijiđ+V+Der/d+V+Actio+Loc: toojâdmist
    tuáijiđ+V+Der/d+V+Actio+Com: toojâddijn
    tuáijiđ+V+Der/d+V+Actio+Com+PxSg1: toojâddijnân
    tuáijiđ+V+Der/d+V+Actio+Com+PxSg2: toojâddijnâd
    tuáijiđ+V+Der/d+V+Actio+Com+PxSg3: toojâddijnis
    tuáijiđ+V+Der/d+V+Ger: toojâddijn
    
    tuáijiđ+V+Der/st+V+Ind+Prs+Sg1: tuájistâm

    tuáijiđ+V+Der/tt+V+Ind+Prs+Sg1: tuájittâm

    tuáijiđ+V+Der/InchL+V+Ind+Prs+Sg1: tuájiškuáđám

    tuáijiđ+V+Der/l+V+Inf: toijâliđ
    tuáijiđ+V+Der/l+V+Ind+Prs+Sg1: tojâlâm
    tuáijiđ+V+Der/l+V+Ind+Prs+Sg3: tooijâl
    tuáijiđ+V+Der/l+V+Ind+Prs+Du1: tojâleen
    tuáijiđ+V+Der/l+V+Ind+Prs+Pl3: tojâleh
    tuáijiđ+V+Der/l+V+Ind+Prs+ConNeg: tooijâl
    tuáijiđ+V+Der/l+V+Ind+Prt+Sg1: tojâlim
    tuáijiđ+V+Der/l+V+Ind+Prt+Sg3: tojâlij
    tuáijiđ+V+Der/l+V+Ind+Prt+Pl3: tojâlii
  
